# 求助陈版 - 权益工具和金融负债的分类

提问人：237148652 时间：2017-01-19 15:47:20
1 、特殊金融工具中约定： 发行方仅在清算时才有义务向另一方按比例交付其净资产的金融工具，符合金融负债定义，但同时具有下列特征的发行方仅在清算时才有义务向另一方按比例交付其净资产的金融工具，应当分类为权益工具： （一）赋予持有方在企业清算时按比例份额获得该企业净资产的权利； （二、三）略 2 、或有结算条款中约定： 对负有或有结算条款的金融工具，发行方不能无条件地避免交付现金、其他金融资产或以其他导致该工具成为金融负债的方式进行结算的，应当分类为金融负债。但是，满足下列条件之一的，发行方应当将其分类为权益工具： （一、三）略 （二）只有在发行方清算时，才需以现金、其他金融资产或以其他导致该工具成为金融负债的方式进行结算。
那么问题来了，有存续期合伙企业，对于期间不付息仅在清算时才给予固定收益的优先LP在合伙企业层面到底应该是权益工具还是金融负债，已经被书绕的有点分裂了 先谢谢了

回答人：chenyiwei
因为有存续期限，而且清算时是按照“本金＋固定收益”进行分配而不是按比例分配净资产，所以该优先LP份额不仅在该合伙企业自身层面是负债，而且在控制还合伙企业的母公司的合并报表层面也是负债。

提问人：237148652 时间：2017-01-20 10:15:41
谢谢陈版主回复，但我现在仍纠结于 1 、按照或有结算条款二去套现实情况，优先LP就成为了权益工具，不太能明白这个具体意思。
。。 2 、假如合伙协议有约定清算时如合伙企业有亏损则按照反顺序进行承亏（劣后以本金先承担亏损，优先再承担），这种情况下优先又应该作为何种？
不知道是否是准则翻译的问题，还是我哪理解错了

回答人：chenyiwei
金融工具列报准则第三章的意思就是：在基金、合伙企业、资管计划、信托等特殊的结构化主体自身的报表中（特别是有存续期限限制的），只有最劣后级的权益才能作为权益工具，其他级别的权益均作为负债。

提问人：237148652 时间：2017-01-20 18:41:46
企业会计准则第 37 号——金融工具列报 第三章的内容我确实能明白 只不过是在不太理解： 第十二条 对于附有或有结算条款的金融工具，发行方不能无条件地避免交付现金、其他金融资产或以其他导致该工具成为金融负债的方式进行结算的，应当分类为金融负债。但是，满足下列条件之一的，发行方应当将其分类为权益工具： 　　（一）要求以现金、其他金融资产或以其他导致该工具成为金融负债的方式进行结算的或有结算条款几乎不具有可能性，即相关情形极端罕见、显著异常或几乎不可能发生。 　　（二）只有在发行方清算时，才需以现金、其他金融资产或以其他导致该工具成为金融负债的方式进行结算。 　　（三）按照本准则第三章分类为权益工具的可回售工具。
里的（二）具体是指哪种情形，不太能明白他所指的是什么意思，按照（二）的理解，我又能把优先想象成权益工具 陈版主求救。
。。。不弄明白这条感觉会被纠结死

回答人：chenyiwei
既然该合伙企业有存续期限，就说明现在就可以预见到会有到期清算的一天，这一天就需要归还款项了，所以这是一项现时义务，符合负债定义。

提问人：8012101 时间：2017-01-21 15:18:15
视野里就俩人的话，我几乎不敢有二话，税务版的老海，会计版的阁下。 给大神拜个早年，祝您早年幸福^_^

回答人：chenyiwei
谢谢！